臺灣桃園地方法院刑事判決　　　　　　　100年度易字第300號
公　訴　人　臺灣桃園地方法院檢察署檢察官
被　　　告　鍾偉豐
上列被告因竊盜案件，經檢察官提起公訴（99年度偵字第25528
號），本院判決如下：
    主  文
鍾偉豐犯竊盜罪，累犯，處有期徒刑拾月。
    事  實
一、鍾偉豐前於民國96年間，因公共危險案件，經本院以96年度
    壢交簡字第1670號判決判處有期徒刑4 月確定，嗣經本院以
    96年度聲減字第8084號裁定減為有期徒刑2 月確定；同年間
    又因竊盜案件，經本院以96年度易字第1421號判決判處有期
    徒刑6 月確定；又因竊盜案件，經本院以96年度審易字第50
    1 號判決判處有期徒刑7 月，上訴後，經臺灣高等法院以97
    年度上易字第616 號判決駁回其上訴確定；上開各罪復經臺
    灣高等法院以97年度聲字第3160號裁定應執行有期徒刑1 年
    4 月確定；再於97年間又因施用第二級毒品案件，經本院以
    97年度壢簡字第738 號判決判處有期徒刑3 月確定，而與上
    開有期徒刑1 年4 月部分接續執行，甫於98年6 月28日執行
    完畢，詎不知悔改，於99年9 月13日晚上7 時許，騎乘其母
    所有車牌號碼755-GHR 號重型機車至桃園縣平鎮市○○路○
    段26巷86號莊英昌之住處前，且將機車停放在上址前，其竟
    基於意圖為自己不法所有之竊盜犯意，前往桃園縣平鎮市○
    ○路○ 段26巷85之2 號旁之開放式車庫內，徒手竊取陳錦滄
    所有之電線6 綑、抽水馬達1 個及鐵製彎管1 個，得手後將
    電線6 綑、抽水馬達1 個棄置於車庫旁之菜園，並將鐵製彎
    管1 個置於左前褲袋。嗣因莊英昌發現門口停放陌生車輛，
    乃委請鄰居報警處理，並在上開工地大門門口發現鍾偉豐翻
    越圍牆而出，乃自後大聲追呼，適經巡邏員警於當日晚間9
    時許，在莊英昌住處附近之土地公廟旁之大水溝當場逮捕鍾
    偉豐，並在鍾偉豐左前褲袋搜出鐵製彎管1 個。
二、案經桃園縣政府警察局平鎮分局報請臺灣桃園地方法院檢察
    署檢察官偵查起訴。
    理  由
一、證據能力之說明
  (一)被告鍾偉豐審判外不利於己之陳述有證據能力。理由：按被
    告之自白，非出於強暴、脅迫、利誘、詐欺、疲勞訊問、違
    法羈押或其他不正之方法，且與事實相符者，得為證據。被
    告陳述其自白係出於不正之方法者，應先於其他事證而為調
    查。該自白如係經檢察官提出者，法院應命檢察官就自白之
    出於自由意志，指出證明之方法。刑事訴訟法第156 條第1
    項、第3 項分別定有明文。本院查，被告於準備程序、審判
    期日對於檢察官所提出其警詢、偵查訊問筆錄之證據能力均
    不爭執，本院亦查無明顯事證足認司法警察、檢察官於製作
    該等筆錄時，有對被告施以法所禁止之不正方法等情事，是
    被告審判外之不利己之陳述筆錄係出於其任意性所製作，具
    證據能力。
  (二)被告以外之人即證人陳錦滄、莊英昌審判外陳述筆錄，均有
    證據能力。理由：按被告以外之人於審判外之言詞或書面陳
    述，除法律有規定者外，不得作為證據。被告以外之人於審
    判外之陳述，雖不符前4 條（指刑事訴訟法第159 條之1 至
    第159 條之4 ）之規定，而經當事人於審判程序同意作為證
    據，法院審酌該言詞陳述或書面陳述作成時之情況，認為適
    當者，亦得為證據，刑事訴訟法第159 條第1 項、第159 條
    之5 第1 項，分別定有明文。查被告以外之人即被害人陳錦
    滄、莊英昌於警詢之書面陳述筆錄，雖屬被告以外之人於審
    判外之陳述，惟經當事人同意有證據能力，經本院審酌該陳
    述做成之情況，並無任何違法或其他欠缺外部可信性之情事
    ，依前述「同意性」之傳聞法則例外規定，該等筆錄均具證
    據能力。
  (三)另卷內之桃園縣政府警察局平鎮分局扣押筆錄、扣押物品目
    錄表、贓物認領保管單、車牌號碼755-GHR 重型機車車籍查
    詢，核屬書證性質，復與本案事實具有自然關聯性，亦無事
    證足認有違背法定程序或經偽造、變造所取得之情事，均認
    有證據能力。至卷內之照片並非作為供述之一部使用，亦非
    著重在利用照相之機械性記錄功能形成事物報告的過程，並
    不具有與人之供述同一性質，應屬於「非供述證據」，並無
    傳聞法則之適用，且與本案事實具有自然關聯性，又無事證
    足認有違背法定程序或經偽造、變造所取得之情事，即得為
    證據。
二、訊據被告鍾偉豐固不否認於事實欄所載之時間，騎乘其母所
    有之前開機車至桃園縣平鎮市○○路○ 段26巷86號莊英昌之
    住處旁停放，並於事實欄所載之時、地，翻越工地大門圍牆
    後遭莊英昌自後追呼，且於上開土地公廟旁之水溝為警查獲
    ，經警在其左前褲袋搜出被害人陳錦滄鐵製彎管1 個等情，
    惟矢口否認有何竊盜犯行，辯稱：伊當時喝酒醉至前開工地
    旁之魚池釣魚，之後又到工地二樓睡覺，嗣因害怕酒後駕車
    觸犯公共危險罪，所以看到莊英昌自後追呼就開始逃跑，而
    員警在前揭土地公廟大水溝旁將伊逮捕並從口袋搜出之鐵製
    彎管係伊在莊英昌住處旁停車時撿到的，如果真有偷竊，何
    以要將電線、抽水馬達棄置在菜園等語。經查：
  (一)事實欄所載被告如何將其母之機車停放在莊英昌住處前，莊
    英昌因而生疑報警處理，且適時發現被告從工地大門翻牆而
    出，自後追呼，經警在大水溝查獲，並當場在被告左前褲袋
    搜出被害人陳錦滄所有之鐵製彎管1 個，且在車庫旁之菜園
    發現被害人所有之電線6 綑、抽水馬達1 個等節，為被告坦
    白承認，且經證人即被害人陳錦滄、證人莊英昌迭於警詢、
    本院審理時證述明確（參偵查卷第25頁至第26頁、第28頁至
    第30頁，本院卷第25頁至第28頁、第45頁至第49頁），復有
    扣押筆錄、扣押物品目錄表、贓物認領保管單、現場照片、
    車牌號碼755-GHR 重型機車車籍查詢附卷（參偵查卷第18頁
    至第20頁、第27頁、第31頁至第34頁，本院卷第22頁）可佐
    ，應甚明確，而堪認定。
  (二)本件雖無任何直接證據可以證明被告確實在被害人住處旁之
    車庫竊得前揭財物，然證人莊英昌於警詢及本院審理時亦已
    明確證述：因先前家中曾遭小偷，所以當日晚上7 時許看到
    陌生之車輛停放於自宅門口，所以報警處理；經警在工地搜
    索未果後，伊在門口察看，適時發現被告翻越工地大門圍牆
    而出後，一直向前跑，伊自後追呼有小偷後，被告非但未停
    下腳步解釋，更加速逃跑；經警在大水溝查獲，且在其身上
    搜出被害人所有之財物；工地後門可以通往被害人車庫等節
    ，本院認為證人莊英昌與被告並不認識，更無冤仇，自無加
    以誣陷之動機與必要，是其證言當屬可信。從被告停車、翻
    越圍牆、逃跑、自口袋起獲被害人所有財物之過程觀之，若
    非被告所竊得，何以會有如此易於常情之舉動，況本案係證
    人莊英昌察覺有前揭可疑之處而報警處理，且在當場巡視而
    查獲，其並未發現另有其他可疑人士在現場涉有偷竊之行為
    ，且從莊英昌於晚間7 時許發覺可疑車輛，至被告翻越大門
    圍牆被查獲之晚間9 時間，僅相隔至多2 個小時，在莊英昌
    監視、員警巡邏之情狀下，另有其他竊嫌在此期間竊得電線
    6 綑、抽水馬達1 個及鐵製彎管1 個後，分別將電線6 綑、
    抽水馬達1 個任意棄置於菜園，且將鐵製彎管1 個丟棄於莊
    英昌住處，恰巧由被告拾獲之可能性甚低。復以被害人陳錦
    滄更於本院審理時明確證稱失竊之財物置放於車庫之架子上
    ，不可能會隨意丟棄於路邊或菜園，當晚有看到電線遭搬動
    之痕跡，有請員警來拍照，之後在菜園找到電線與抽水馬達
    等語（參本院卷第26頁反面、第27頁反面），憑此亦可認定
    被告所辯係在莊英昌住處外撿到鐵製彎管等詞，不足憑採。
    且從證人莊英昌庭繪之現場圖（參本院卷第53頁）佐以其於
    本院審理時之證詞觀之：從莊英昌住處旁的馬路可以直接通
    往被害人車庫；亦可由工地後門出去後前往被害人車庫。因
    而從被告翻出工地大門圍牆遭查獲且在身上取出被害人失竊
    財物之事實，應可據以推論被告於竊得被害人陳錦滄財物後
    ，從工地之後門進入工地，之後再從大門之圍牆翻出，且因
    已竊得財物，所以於翻牆後立即逃跑。是以，本院綜合前開
    證據資料，佐以被告辯解實與常理不合（詳下述），已使本
    院達確信被告涉有本案竊盜犯行之心證。
  (三)被告雖以前詞置辯，然莊英昌於本院審理時已經明確證述當
    時員警有至工地巡視，根本沒有發現被告在內，是其所辯當
    時在工地睡覺顯係卸責之詞，不可採信，且其於警詢辯陳之
    所以逃跑之原因是害怕涉犯侵入住居罪，復於本院審理時辯
    稱逃跑之原因為害怕酒後駕車遭查獲，兩者之辯述前後不一
    ，是否可信已屬可疑，且依被告於本院審理時所辯係邊喝酒
    邊釣魚，釣完魚後在工地睡覺，其於警詢卻稱：當時還沒有
    釣魚，前後所述更有不一致，如此正常、合理之舉動，完全
    與酒後不能安全駕駛動力交通工具無關，更無須在翻越圍牆
    後、在沒有警察在場時逃跑，如此辯解實與常情有違，令本
    院懷疑其辯解之真實性，尤其被告遭警察查獲當時並未發現
    任何釣魚工具，經員警、檢察官及本院質疑其辯述之合理性
    時，更僅抽象泛稱「用一條線」釣鱉、要去抓鱉所以沒有帶
    任何工具，本院再問及有無魚餌、其他釣具時，其才首度稱
    「有魚餌」、「釣具已經壞掉、丟棄」，如此反覆不一、游
    移之辯述，無從令本院相信其所言為真。至被告另又辯稱若
    真係伊所竊得，何以沒有一併將竊得之電線、抽水馬達帶走
    ，然沒有一併帶走竊得財物之原因甚多，有可能是發覺員警
    在附近巡邏，為了逃跑之便，不可能攜帶過重之物品，亦有
    可能是先帶走攜帶容易的財物，伺機再騎乘機車載運，不能
    因尚有其餘財物棄置在菜園，就推論非被告所為，是被告前
    開辯解尚不可憑採。
  (四)從而，本件事證明確，應依法論科。
三、核被告鍾偉豐所為，係犯刑法第320 條第1 項之普通竊盜既
    遂罪。又被告有如事實欄所示之犯罪前科與執行情形，此有
    臺灣高等法院被告前案紀錄表存卷可按，其於5 年以內故意
    再犯本件有期徒刑以上之罪，為累犯，應依刑法第47條第1
    項之規定加重其刑。爰審酌被告智識程度並無明顯不足之情
    形，其年值盛壯而不循正當方式憑恃己力以供生活之需，竟
    恣意竊取他人財物，輕忽他人財產法益，其行至為可議，雖
    然本件被害人陳錦滄已取回失竊財物、鐵製彎管價值甚低，
    然被告已有多次竊盜前科，竟又再犯本案，足見前案罪刑之
    宣告與執行，均無法達到教化、預防再犯之目的，而其於犯
    後否認犯行，此縱屬防禦權行使，惟從本院直接審理所見，
    被告於審理時並無展現任何悔意，其更舉出枝微末節之理由
    抗辯，經本院懷疑其辯解之真實性時，更一再提出新的辯詞
    搪塞，此可看出被告對他人財產法益輕忽之態度，本院認為
    實有施以較為高度之自由刑，才能達到預防再犯之預防目的
    等一切情狀，量處如主文所示之刑，以資懲儆。
據上論斷，應依刑事訴訟法第299 條第1 項前段，刑法第320 條
第1 項、第47條第1 項，刑法施行法第1 條之1 第1 項、第2 項
前段，判決如主文。
本案經檢察官黃俊華到庭執行職務。
中    華    民    國   100    年    5     月    13    日
                  刑事第六庭  法  官  陳德池
以上正本證明與原本無異。
如不服本判決應於收受判決後10日內向本院提出上訴書狀，並應
敘述具體理由。其未敘述上訴理由者，應於上訴期間屆滿後20日
內向本院補提理由書( 均須按他造當事人之人數附繕本) 「切勿
逕送上級法院」。
                              書記官  李玉華
中    華    民    國   100    年    5     月    16    日
附錄論罪科刑法條全文：
中華民國刑法第320 條
（普通竊盜罪、竊佔罪）
意圖為自己或第三人不法之所有，而竊取他人之動產者，為竊盜
罪，處5 年以下有期徒刑、拘役或5 百元以下罰金。
意圖為自己或第三人不法之利益，而竊佔他人之不動產者，依前
項之規定處斷。
前二項之未遂犯罰之。